【裁判字號】    99,訴,2208
【裁判日期】    990818
【裁判案由】    偽造文書
【裁判全文】
臺灣臺中地方法院刑事判決              99年度訴字第2208號
公  訴  人  臺灣臺中地方法院檢察署檢察官
被      告  乙○○
上列被告因偽造文書案件，經檢察官提起公訴（99年度偵緝字第
1490號），本院合議庭裁定由受命法官獨任進行簡式審判程序，
判決如下：
    主    文
乙○○犯行使偽造私文書罪，處有期徒刑月，如易科罰金，以
新臺幣壹仟元折算壹日。
臺中縣警察局九十六年十二月九日中縣警交字第HC0000000號舉
發違反道路交通管理事件通知單移送聯收受通知聯者簽章欄上偽
造「丙○○」之署名壹枚（移送聯及存根聯係以複寫方式製作，
移送聯、存根聯均有「丙○○」之署名壹枚），沒收。
    犯罪事實
一、乙○○於民國（下同）96年12月9日21時45分許，騎乘車牌
    號碼SZJ-758號輕型機車，途經臺中縣霧峰鄉○○路與錦州
    路口，於停等紅燈時，因違規超越停止線，為臺中縣警察局
    霧峰分局吉峰派出所警員謝文財攔檢舉發時，竟基於行使偽
    造私文書之犯意，冒用其友人丙○○之姓名、年籍接受詢問
    ，並在該警員所製作具有私文書性質之臺中縣警察局中縣警
    交字第HC0000000號舉發違反道路交通管理事件通知單移送
    聯收受通知聯者簽章欄上偽造「丙○○」之署名1枚（移送
    聯及存根聯係以複寫方式製作，移送聯、存根聯均有「丙○
    ○」之署名1枚），表示其確為丙○○本人，並已收到該通
    知單之意思，而偽造該私文書後，再持以行使將移送聯、存
    根聯交還警員收執，足以生損害於警察機關對交通違規駕駛
    者處罰之正確性及丙○○本人。嗣於98年10月16日，經丙○
    ○發現有上開舉發違反道路交通管理事件通知單尚未繳納罰
    款，並於同日填寫交通違規陳述單及查詢單，向臺中市監理
    站提出申訴後，經警循線查獲上情。
二、案經臺中縣警察局霧峰分局報請臺灣臺中地方法院檢察署檢
    察官偵查起訴。
    理    由
一、本件被告乙○○所犯係死刑、無期徒刑、最輕本刑為三年以
    上有期徒刑以外之罪，其於準備程序中就被訴事實為有罪之
    陳述，經告知簡式審判程序之旨，並聽取公訴人及被告之意
    見後，本院合議庭認為適宜而裁定由受命法官獨任進行簡式
    審判程序。又本件係經被告於準備程序期日為有罪之陳述，
    而經本院合議庭裁定由受命法官獨任以簡式審判程序加以審
    理，則依據刑事訴訟法第273條之2、同法第159條第2項之規
    定，不適用傳聞法則有關限制證據能力之相關規定，合先敘
    明。
二、上揭犯罪事實，業據被告乙○○迭於偵查中及本院行準備程
    序、審理時均坦承不諱，核與證人即被害人丙○○於警詢時
    指證述之情節相符，並有被告偽造「丙○○」署名之臺中縣
    警察局中縣警交字第HC0000000號舉發違反道路交通管理事
    件通知單移送聯影本1紙、被害人丙○○填寫之臺中市監理
    站交通違規陳述單及查詢單影本1紙附卷可稽，足見被告之
    自白與事實相符。按被告冒用丙○○之名義在臺中縣警察局
    中縣警交字第HC0000000號舉發違反道路交通管理事件通知
    單移送聯收受通知聯者簽章欄上偽造「丙○○」之署名1枚
    （移送聯及存根聯係以複寫方式製作，移送聯、存根聯均有
    「丙○○」之署名1枚），表示其確為丙○○本人，並已收
    到該通知單之意思，而偽造該私文書後，再持以行使將移送
    聯、存根聯交還警員收執，自足以生損害於警察機關對交通
    違規駕駛者處罰之正確性及丙○○本人。本件事證明確，被
    告犯行堪以認定。
三、核被告乙○○所為，係犯刑法第216條、第210條之行使偽造
    私文書罪。被告偽造「丙○○」之署名係偽造私文書之階段
    行為，偽造後復持以行使，其偽造之低度行為應為行使之高
    度行為所吸收，均不另論罪。爰審酌被告冒用他人名義已示
    收受上開舉發違反道路交通管理事件通知單，以掩飾身分，
    造成被冒名者有受交通違規處罰之虞，及其犯罪之動機、目
    的、手段、對社會所生危害與犯後坦承犯行，態度尚稱良好
    等一切情狀，量處如主文第1項所示之刑，並諭知易科罰金
    之折算標準，以示懲儆。又臺中縣警察局96年12月9日中縣
    警交字第HC0000000號舉發違反道路交通管理事件通知單移
    送聯收受通知聯者簽章欄上偽造「丙○○」之署名1枚（移
    送聯及存根聯係以複寫方式製作，移送聯、存根聯均有「丙
    ○○」之署名1枚），應依刑法第219條規定予以宣告沒收。
四、據上論斷，應依刑事訴訟法第273條之1第1項、第299條第1
    項前段、刑法第216條、第210條、第41條第1項前段、第219
    條，判決如主文。
本案經檢察官甲○○到庭執行職務。
中    華    民    國    99    年    8     月    18    日
                  刑事第九庭    法  官  朱光國
以上正本證明與原本無異。
如不服本判決應於收受判決後10日內向本院提出上訴書狀，並應
敘述具體理由；其未敘述上訴理由者，應於上訴期間屆滿後20日
內向本院補提理由書（均須按他造當事人之人數附繕本）「切勿
逕送上級法院」。
                                書記官  巫偉凱
中    華    民    國    99    年    8     月    18    日
附錄論罪科刑法條
刑法第210條
偽造、變造私文書，足以生損害於公眾或他人者，處五年以下有
期徒刑。
刑法第216條
行使第二百十條至第二百十五條之文書者，依偽造、變造文書或
登載不實事項或使登載不實事項之規定處斷。

司法院資訊處製作；財團法人民間司法改革基金會備份。
